臺灣高雄地方法院刑事判決                        九十一年度交易字第二五五號
    公  訴  人  臺灣高雄地方法院檢察署檢察官
    被      告  乙○○
右列被告因過失致死案件，經檢察官提起公訴（九十年度偵字第二一二七七號），本
院判決如左：
    主  文
乙○○因過失致人於死，處有期徒刑伍月，如易科罰金，以參佰元折算壹日，緩刑貳
年。
    事  實
一、乙○○考領有重型機車駕駛執照，於民國九十年十一月八日上午七時二十五分許
    （起訴書誤載為九十年十一月十日上午十時許），騎乘車牌號碼ＸＡＨ─七七九
    號（起訴書誤載為ＸＡ─七七九號）重機車，沿高雄市前鎮區鎮○○街由南往北
    方向行駛，途經該街與鎮州路口時，即左轉進入鎮州路由東向西方向行駛，本應
    注意汽車在雙向二車道行駛時，在劃有分向限制線之路段，不得駛入來車之車道
    內，而依當時之天候晴朗、有日間自然光線、市區道路○路面乾燥、無缺陷、亦
    無障礙物，並無不能注意之情事，竟疏於注意在劃有分向限制線之路段，貿然逆
    向行駛在來車之車道內。適有行人顏林寶圓步行橫越鎮州路時，亦疏未注意在設
    有行人穿越道必須經由行人穿越道，不得在其三十公尺範圍內穿越道路，致乙○
    ○所騎乘之機車撞及顏林寶圓，顏林寶圓因而受有「頭部外傷併(1)右側額葉挫傷
    性出血、(2)左側枕葉挫傷性出血、(3)腦水腫」等傷害，經送醫急救後，仍因頭部
    外傷併腦內出血，而延至同年月十日上午九時三十分不治死亡。乙○○於肇事後
    犯罪未被發覺前，即向前來處理車禍現場員警坦承肇事而接受裁判。
二、案經高雄市政府警察局前鎮分局報請台灣高雄地方法院檢察署檢察官偵查起訴。
    理  由
一、訊據被告乙○○對於右揭時、地駕車肇事，致被害人顏林寶圓受有「頭部外傷併
    (1)右側額葉挫傷性出血、(2)左側枕葉挫傷性出血、(3)腦水腫」等傷害，經送醫急
    救後，仍因頭部外傷併腦內出血，而延至同年月十日上午九時三十分不治死亡之
    事實供承不諱，並證人即前往現場處理之員警甲○○於本院審理時證稱：伊據報
    前往現場處理本件車禍事故，到達時被害人已送醫，現場應無移動，當伊詢問該
    機車係何人騎乘時，被告即主動表示是他騎乘，並本件為其肇事，後伊即通知交
    通大隊前來處理，而本件車禍事故之地點，係在鎮州路如卷附照片早餐店前等語
    屬實，且有高雄市○○○道路交通事故調查報告表、現場照片十二張及診斷證明
    書乙紙附卷可稽。而被害人顏林寶圓確係因本件交通事故，經送醫急救後，仍因
    頭部外傷併腦內出血，而延至同年月十日上午九時三十分不治死亡，業經台灣高
    雄地方法院檢察官督同法醫師相驗明確，並製有相驗屍體證明書、驗斷書及勘驗
    筆錄在卷足憑。
二、按汽車在雙向二車道行駛時，在劃有分向限制線之路段，不得駛入來車之車道內
    ，道路交通安全規則第九十七條第二款定有明文。被告於右揭時、地，本應注意
    上開規定，且依當時情形，又無不能注意之情形，竟疏未注意，即貿然逆向行駛
    在來車之車道內，致生本件車禍事故，其有過失，已甚明顯。又被害人確因本件
    車禍受有前述傷害，經送醫急救後，仍因頭部外傷併腦內出血，而延至同年月十
    日上午九時三十分不治死亡等情，已如前述，是被害人既因本件車禍而死亡，與
    被告之過失行為間並有相當因果關係。綜上，本件事證明確，被告上開犯行，已
    堪認定。而被害人顏林寶圓步行橫越上開道路時，亦疏未注意在設有行人穿越道
    必須經由行人穿越道，不得在其三十公尺範圍內穿越道路，致遭被告所騎乘之機
    車撞及，足認就本件車禍事故之發生亦有過失，惟究未能據此解免被告前開過失
    之責，附此說明。
三、核被告乙○○所為，係犯刑法第二百七十六條第一項之過失致人於死罪。被告於
    肇事後犯罪未被發覺前，即向現場處理警員自首坦承肇事，並接受調查與裁判，
    業據到場處理事故警員甲○○到院證述在卷，已如前述，係對於未經發覺之犯罪
    自首而接受裁判，應依刑法第六十二條前段規定減輕其刑。爰審酌被告之品行，
    因一時疏於注意前揭道路交通安全規則之規定而肇事致被害人死亡，其過失之程
    度，被害人對於本件車禍之發生亦有上開過失，並被告於肇事後已與被害人家屬
    達成民事和解，有被害人之子丙○○於本院審理時證述在卷，並有和解書乙紙可
    憑，及犯後態度等一切情狀，量處如主文所示之刑，並諭知如易科罰金之折算，
    以資懲儆。又被告前未曾受有期徒刑以上刑之宣告，有台灣高雄地方法院檢察署
    刑案資料查註紀錄表及台灣高等法院被告全國前案紀錄表可按，其因一時疏失，
    致罹刑典，事後已坦承犯行，深具悔意，並與被害人家屬達成民事和解賠償被害
    人家屬之損害，經此偵審程序及刑之宣告後，應知警惕，而無再犯之虞，本院認
    前開所宣告之刑，以暫不執行為適當，並宣告緩刑二年，以啟自新。
據上論斷，應依刑事訴訟法第二百九十九條第一項前段，刑法第二百七十六條第一項
、第六十二條前段、第四十一條第一項、第七十四條第一款，罰金罰鍰提高標準條例
第一條前段、第二條，判決如主文。
本案經檢察官呂幸玲到庭執行職務。
中      華      民      國      九十一    年      五    月    二十二    日
                                      臺灣高雄地方法院交通法庭
                                          法  官   洪榮家
右為正本，係照原本作成，證明與原本無異。
如不服本判決，應於送達後十日內，向本院提出上訴狀。
                                          書記官   陳寰瑛
中      華      民      國      九十一    年      五    月    二十二    日
附錄本案論罪科刑法條全文：
刑法第二百七十六條第一項：
  因過失致人於死者，處二年以下有期徒刑、拘役或二千元以下罰金。
